da: Hjem og have > Køkken og spisestue > Service og bestik > Serveringsfade og -skåle – tilbehør: Låg til sovsekander; Holdere til sovsekander; Punchbowlestander; Terrinlåg; Terrinstander
pl: Dom i ogród > Kuchnia i jadalnia > Zastawy stołowe > Akcesoria do naczyń do serwowania żywności: Pokrywki do sosjerek; Podstawki pod sosjerki; Stojaki do waz na poncz; Pokrywki do waz; Stojaki na wazy
th: บ้านและสวน > ห้องครัวและการรับประทานอาหาร > เครื่องใช้บนโต๊ะอาหาร > อุปกรณ์ที่ใช้เสิร์ฟ: ฝาปิดถ้วยน้ำเกรวี่; กรวยใส่น้ำเกรวี; ที่ตั้งถ้วยชามใบใหญ่สำหรับพันช์; ฝาถ้วยชาม; ที่ตั้งถ้วยชาม
nb: Hjem og hage > Kjøkken og spiserom > Borddekning > Serveringstilbehør: Lokk til sausenebb; Sausbåtstativer; Punsjbollestativer; Terrinlokk; Terrinstativer
ru: Дом и сад > Кухня и сервировка стола > Столовая посуда и предметы сервировки > Аксессуары для предметов сервировки: Крышки для соусников; Подставки для соусника; Подставки для чаш для пунша; Крышки для супниц; Подставки для супниц
sl-SI: Dom in vrt > Kuhinja in jedilnica > Namizni pribor > Dodatki za servirno posodo: Pokrovi za posodice za omako; Stojala za posodice za omako; Stojala za sklede za punč; Pokrovke za jušne sklede; Stojala za jušne sklede
en: Home & Garden > Kitchen & Dining > Tableware > Serveware Accessories: Gravy Boat Lids; Gravy Boat Stands; Punch Bowl Stands; Tureen Lids; Tureen Stands
pt-BR: Casa e jardim > Produtos de cozinha e aparelhos de jantar > Utensílios para mesa > Acessórios para servir: Tampas para molheiras; Suportes para molheiras; Suportes para tigelas de ponche; Tampas para terrinas; Suportes para terrinas
sk-SK: Dom a záhrada > Kuchyňa a jedáleň > Stolový riad > Príslušenstvo k servírovaciemu riadu: Vrchnáky k servírovacím miskám na omáčku; Stojany na omáčniky; Stojany na misy na punč; Pokrievky pre polievkové misy; Stojany pre polievkové misy
fr: Maison et jardin > Arts de la table et arts culinaires > Arts de la table > Accessoires de service: Couvercles pour saucières; Supports pour saucières; Supports pour saladiers à punch; Couvercles de soupière; Supports de soupière
ja: ホーム・ガーデン > キッチン・ダイニング > テーブルウェア > 大皿・取り分け用食器小物: グレービーボート用蓋; グレイビーボートスタンド; パンチボウルスタンド; チュリーン用フタ; チュリーンスタンド
fi: Koti ja puutarha > Keittiö ja ruokailu > Astiat > Tarjoiluastioiden lisätarvikkeet: Kastikemaljojen kannet; Kastikeastioiden alustat; Boolimaljatelineet; Liemikulhojen kannet; Liemikulhotelineet
el: Σπίτι & κήπος > Κουζίνα & τραπεζαρία > Επιτραπέζια σκεύη σερβιρίσματος > Αξεσουάρ σερβιρίσματος: Καπάκια σαλτσιέρας; Βάσεις σαλτσιέρας; Βάσεις μπολ για παντς; Καπάκια για σουπιέρες; Βάσεις για σουπιέρες
cs: Dům a zahrada > Kuchyně a jídelny > Stolní nádobí > Jídelní servis – příslušenství: Víčka k omáčníkům; Stojany na omáčníky; Stojánek na mísu na punč; Poklička na polévkovou mísu; Stojánek na polévkovou mísu
ro-RO: Casă și grădină > Bucătărie și sufragerie > Veselă > Accesorii pentru servit: Capace pentru sosieră; Suporturi pentru sosieră; Standuri pentru boluri pentru punci; Capace pentru supiere; Standuri pentru supiere
lt-LT: Namai ir sodas > Virtuvė ir valgomasis > Stalo reikmenys > Maisto serviravimo reikmenų priedai: Padažinių dangteliai; Padažinių stovai; Punšo dubenų stovai; Sriubinių dangčiai; Sriubinių STOVAI
nl: Huis en tuin > Keuken en eetkamer > Servies en bestek > Accessoires voor serveergoed: Deksels voor juskommen; Houders voor juskommen; Staanders voor punchschalen; Terrinedeksels; Staanders voor terrines
pt-PT: Casa e jardim > Cozinha e refeições > Louça de mesa > Acessórios de servir: Tampas para molheira; Suportes para molheira; Suportes para taças de punch; Tampas para terrina; Suportes para terrina
hr-HR: Dom i vrt > Kuhinja i blagovaonica > Stolni pribor > Pribor za posuđe za posluživanje: Poklopci za zdjele za umak; Stalak za zdjelu za umak; Postolja za zdjele za punč; Poklopci za zdjele za juhu; Stalci za zdjele za juhu
de: Heim & Garten > Küche & Esszimmer > Tafelgeschirr > Servierbesteck: Saucièren-Deckel; Soßenschüsselständer; Bowlenschüsseluntersatz; Terrinendeckel; Terrinenuntersatz
hu: Otthon és kert > Konyha és étkező > Asztali edények > Felszolgálókiegészítők: Szószoscsésze-fedelek; Szószos állványok; Puncstálállványok; Levesestálfedők; Levesestálállványok
zh-CN: 家居与园艺 > 厨房/餐厅 > 餐具 > 餐桌用具配件: 调味汁瓶盖; 调味汁斗托架; 潘趣碗架; 大盖碗碗盖; 大盖碗托盘/垫座
sv: Hem och trädgård > Kök och matsal > Serviser > Tillbehör för matservering: Såsskålslock; Såsskålsunderlägg; Bålskålsställ; Terrinlock; Terrinställ
tr: Ev ve Bahçe > Mutfak ve Yemek > Sofra Takımları > Servis Takımı Aksesuarları: Sosluk Kapakları; Sosluk Altlıkları; Punç Kasesi Tezgahları; Büyük Çorba Kasesi Kapakları; Büyük Çorba Kasesi Tezgahları
zh-TW: 居家和庭園 > 廚房與餐廳 > 餐具 > 上菜碗盤: 肉汁盛裝盤蓋; 醬料盅底座; 雞尾酒缸; 湯盅蓋; 湯盅碟盤
vi: Nhà và vườn > Phòng bếp và phòng ăn > Đồ dùng trên bàn ăn > Phụ kiện bàn ăn: Nắp bát nước sốt; Đế lót bình nước sốt; Giá đựng bát pha rượu; Vung đậy liễn; Giá để liễn
es: Casa y jardín > Cocina y comedor > Utensilios de mesa > Accesorios para utensilios de servir: Tapas para salseras; Platos para salseras; Bases para poncheras; Tapas para soperas; Bases para soperas
bg-BG: Дом и градина > Кухня и трапезария > Посуда за хранене > Аксесоари за прибори за сервиране: Капаци за сосиери; Стойки за сосиери; Стойки за купи за пунш; Капаци на супници; Стойки за супници
it: Casa e giardino > Cucina e pranzo > Stoviglie > Accessori per piatti da portata: Coperchi per salsiere; Supporti per salsiere; Supporti per scodelle da punch; Coperchi per zuppiere; Supporti per zuppiere
ko: 가정/원예 용품 > 주방/식탁 > 식탁용 식기류 > 서빙용 부대용품: 그레이비 보트 뚜껑; 그레이비 보트 받침; 펀치볼 스탠드; 튜린 뚜껑; 튜린 스탠드